# 香港老板投资股权 1600 万港币转让造成差额应如何进行账务处理

提问人：ZCXX 时间：2018-06-19 22:05:22
工商查了转让当天的汇率，就按原注册币种港币 1600 万元港币办了现在 1300 多万元RMB的营业执照，但企业原来账面实收资本是1644 万元RMB，会计将实收资本调整与营业执照一致，减少的 300 多万元增加了资本公积 300 万

回答人：chenyiwei
外资转内资时，原外币注册资本按变更当日即期汇率折算到RMB金额，是目前实际操作中的普遍做法。但你这种情况可能需考虑走减资程序（建议与工商沟通确认是否需要）。差额调整资本公积的处理无误。